【裁判字號】    95,交聲,41
【裁判日期】    950331
【裁判案由】    違反道路交通管理處罰條例聲明異議
【裁判全文】
臺灣基隆地方法院交通事件裁定          95年度交聲字第41號
移送機關即
原處分機關  交通部公路總局臺北區監理所基隆監理站
異  議  人
即受處分人  甲○○
上列受處分人因違反道路交通管理處罰條例聲明異議案件，對於
交通部公路總局臺北區監理所基隆監理站中華民國95年1月9日所
為之處分（原處分案號：裁42─R00000000號），聲明異議，本
院裁定如下：
    主  文
異議駁回。
    理  由
一、原處分意旨略以：異議人即受處分人甲○○（下稱異議人）
    所駕駛之車牌號碼6G─8929號自用一般小客車，於民國95年
    1月6日23時許，在基隆市○○○路、崇孝街口，發生肇事致
    人受傷而逃逸，為警掣單舉發在案，爰依道路交通管理處罰
    條例第62條第1項後段、第67條第1項規定裁處吊銷異議人駕
    駛執照，終生禁考等語。
二、異議意旨略以：異議人於95年11月6日10 時許，駕駛上開自
    用小客車，自友人位於基隆市○○○路住處欲返回泰安路家
    中，因在友人家中有飲酒，且當天晚上下雨，視線不良，一
    路開車回家後，發現疑似有人跟蹤，於是出門查看，即遇警
    查盤問，並被帶回警局製作筆錄，且被開立肇事逃逸致人受
    傷之罰單，惟異議人自始至終均不知與人發生擦撞，並非有
    意逃逸，否則早已躲藏，不會出面向警方承認駕車一事，且
    事後亦與傷者達成和解，為此聲明異議等語。
三、按「汽車駕駛人，駕駛汽車肇事致人受傷或死亡，應即採取
    護或其他必要措施，並向警察機關報告，不得駛離；違者吊
    扣其駕駛三個月至六個月；逃逸者吊銷駕駛執照」，道路交
    通管理處罰條例第62條第1 項定有明文。所謂「肇事致人受
    傷或死亡而逃逸」係以行為人知悉肇事致人死傷之事實，猶
    予逃逸為其構成要件。又汽車駕駛人，曾依上開規定吊銷駕
    駛執照者，終身不得考領駕駛執照，同條例第67條第1 項復
    有明定。
四、經查：
  (一)異議人於95年1月6日22時50分許，駕駛上開自用小客車，由
    基隆市○○街往明德一路方向行駛，欲返回其基隆市○○路
    住處，行經基隆市○○○路、崇孝街口，因闖紅燈而與陳麗
    萍所騎乘，由明德一路往監理站方向直行之車牌號碼UGB─
    177 號機車發生擦撞，致陳麗萍人車倒地，受有尾推挫傷之
    傷害後，異議人未停車察看，亦未採救護或其他必要之措施
    ，而逕行駕車離去之事實，業據被害人陳麗萍於異議人因本
    件違規事實涉及之公共危險等刑事案件（臺灣基隆地方法院
    檢察署95年度偵字第372號、第574號、本院95年度交訴字第
    12號）警詢及偵查時指述綦詳，並經目擊證人張元耀於警詢
    及偵查時證述明確，且有道路交通事故現場圖1 紙、道路交
    通事故調查報告表2紙、現場照片12 張及臺灣礦工醫院乙種
    診斷證明書1紙在卷可稽（以上資料均附於上開偵查卷內）
    ，且異議人亦坦承其確有行經該處，是異議人駕車肇事致人
    受傷後，並未停留現場而逕行駕車離去之事實，首堪認定。
  (二)異議人雖辯稱其不知肇事，並非有意逃逸云云。惟查，證人
    即現場目擊者張元耀於警詢時證稱：「我當時駕車於七堵俊
    賢路與明德一路路口等紅燈時，突然看見一輛銀色的自小客
    車由崇孝街闖紅燈駛向明德一路至五堵的方向，當他闖紅燈
    之際剛好擦撞到一輛由明德一路通過崇孝街的機車，當我發
    現他擦撞到那一台機車後，車子頓了一下，反而加速逃逸，
    沒下車處理，我便開車緊追他，邊追他邊打電話向分局勤務
    中心報案，後來我把他追到七堵區○○路193巷30號前空地
    ，該車車主便下車，他先查看他的自己的車子是否有受損，
    然後他就往自己的家人進去、、、隨後警方就至現場」等語
    ，復於偵查時為相同之證述，則異議人於擦撞之際既有將車
    輛停頓，並與返家後立即查看車輛受損情形，其對肇事乙節
    顯然知悉，參以肇事當時雖係夜間，惟有照明、視距良好、
    路面乾燥無缺陷（見道路交通事故調查報告表(一)）等情，足
    見異議人辯稱因當時下雨，視距不良，以致不知肇事云云，
    核與事實不符，不足採信。又異議人因本件違規之相同事實
    所涉及之刑事肇事逃逸案件，業經本院於95年3月22日判處
    有期徒刑7月，緩刑3年，有本院95年度交訴字第12號刑事判
    決在卷可稽，故異議人駕車肇事後，明知致人受傷而逃逸之
    違規事實，應堪認定。從而，原處分機關依上開規定，裁處
    吊銷異議人駕駛執照，終生禁考，於法並無不合。異議對原
    處分聲明異議為無理由，應予駁回。
五、據上論斷，應依道路交通案件處理辦法第19條，裁定如主文
    。
中    華    民    國    95    年    3     月    31    日
                  交通法庭法  官  王美婷
以上正本證明與原本無異。
對於本件裁定如有不服，應於送達後5日內， 向本院提出抗告書
狀，敘述抗告之理由，抗告於臺灣高等法院。
中    華    民    國    95    年    3     月    31    日
                          書記官  劉珍珍


司法院資訊處製作；財團法人民間司法改革基金會備份。
